# 国有企业转让丧失控制权时点的判断

提问人：yangyinting 时间：2019-07-02 17:14:14
某国有公司 A 预计转让下属子公司 B100% 股权，根据国有企业转让的要求已对被转让公司进行评估，评估基准日为 2018 年 9 月 30 日，并以此评估价值为依据确定转让价格； 2019 年 2 月子公司 B 向母公司 A 进行分红； 2019 年 6 月起在上海联合产权交易所进行挂牌转让，且按照交易所挂牌要求，“自评估基准日至工商变更完成日止，标的企业因经营活动产生的盈利或亏损而导致的净资产的增加或减少及相关权益由受让让按持股比例承接。”。目前仍在挂牌转让公示期间，受让方仍未确定，股权转让协议、工商变更仍未办理。
疑问： 1 、产权交易所约定自评估基准日后所有的盈利亏损都归属于产权受让方，这是有文件约定的么？若按照这个规定，A 公司合并报表转让 B 公司的日期是否可认为是 2018 年 9 月 30 日？
2 、按照企业合并准则的规定，是否应在股权转让协议已签订、产权交易手续已办理，公司的生产经营已由新股东交接时确定为丧失控制权的时点，并在合并报表上作处置子公司处理。但是这样做的话实际控制权丧失时点在2019 年，与交易所约定自评估基准日至工商变更完成日之间的损益由新股东承接相违背？这种情况 B 公司 2018 年 10 月至工商变更完成日之间的损益、分红的归属应如何处理比较好呢，谢谢各位老师

回答人：chenyiwei
过渡期损益归属可由交易双方（新老股东）自行协商确定，但不论该约定如何，都只有在转让交易完成之后才能实现该条约定的内容，因此过渡期损益归属约定与处置日（丧失控制权日）的判断无关。
如你所述，“按照企业合并准则的规定，是否应在股权转让协议已签订、产权交易手续已办理，公司的生产经营已由新股东交接时确定为丧失控制权的时点，并在合并报表上作处置子公司处理”。过渡期内该子公司的利润表和现金流量表仍纳入原母公司的合并报表范围，并相应影响处置日该子公司的净资产和合并报表层面的处置损益计算。